【裁判字號】    98,裁,1007
【裁判日期】    980423
【裁判案由】    地籍圖
【裁判全文】
最  高  行  政  法  院  裁  定
                                      98年度裁字第1007號
上  訴  人  乙○○
            丙○○
上 訴人 兼
送達代收人  甲○○
被 上訴 人  臺南縣麻豆地政事務所
代  表  人  丁○○
參  加  人  戊○○
            己○○
            庚○○
上列當事人間地籍圖事件，上訴人對於中華民國97年11月26日高
雄高等行政法院97年度訴字第617號判決，提起上訴，本院裁定
如下：
    主  文
上訴駁回。
上訴審訴訟費用由上訴人負擔。
    理  由
一、按對於高等行政法院判決之上訴，非以其違背法令為理由，
    不得為之，行政訴訟法第242條定有明文。依同法第243條第
    1項規定，判決不適用法規或適用不當者，為違背法令；而
    判決有同條第2項所列各款情形之一者，為當然違背法令。
    是當事人以高等行政法院判決有不適用法規或適用法規不當
    為上訴最高行政法院之理由時，其上訴狀或理由書應有具體
    之指摘，並揭示該法規之條項或其內容。如以行政訴訟法第
    243條第2項所列各款情形為理由時，其上訴狀或理由書，應
    揭示合於該條項各款之事實，如未依此項方法表明者，即難
    認為已對高等行政法院判決之違背法令有具體之指摘，其上
    訴自難認為合法。
二、本件上訴人共有坐落臺南縣六甲鄉○○段225-3地號土地，
    因鄰地經界線爭執，乃於民國84年3月間向被上訴人申請鑑
    界，經被上訴人鑑界完畢，上訴人對其鑑界結果有異議，遂
    申請再鑑界，經被上訴人再次鑑界後界址並未變更，上訴人
    遂向臺灣臺南地方法院訴請確認界址，案經該院95年度簡上
    字第37號民事判決確定在案。上訴人復於96年12月18日向被
    上訴人申請更正系爭土地之地籍圖，被上訴人以系爭土地並
    無圖、地不符之情，尚難依據地籍測量實施規則第232條第1
    項第1款規定辦理更正為由，否准上訴人之申請。上訴人不
    服，遂循序提起行政訴訟。
三、本件上訴雖以原審判決適用法規顯有錯誤之違背法令為由，
    惟核其上訴理由狀所載內容，係以上訴人前於臺灣臺南地方
    法院訴請確認界址，並經判決確定在案，然本件為撤銷被上
    訴人所為行政處分並請求為一合法行政處分，二者訴訟標的
    及當事人均不相同，並無民事訴訟法第400條之既判力，詎
    原審法院對於本件未為判斷，即屬判決適用法規顯有錯誤之
    違法；復按臺灣臺南地方法院囑託土地測量局複丈系爭土地
    ，然該局僅參照舊地籍圖而未實際勘測，其適當性並非無疑
    ，況上訴人亦提出空照圖予以佐證，詎原判決未盡職權調查
    之義務，且未予審究復未敘明理由，即認系爭土地之地籍圖
    並無圖地不符之情事，自有判決適用法規顯有錯誤之違法等
    理由，無非就原審取捨證據、認定事實之職權行使，指摘其
    為不當，並就原審已論斷者，泛言未論斷，而未具體表明原
    判決合於不適用法規、適用法規不當或行政訴訟法第243條
    第2項所列各款之情形，難認為對原審判決之如何違背法令
    已有具體之指摘，依首揭說明，其上訴為不合法，應予駁回
    。
四、依行政訴訟法第249條第1項前段、第104條、民事訴訟法第9
    5條、第78條、第85條第1項前段，裁定如主文。
中    華    民    國    98    年    4     月    23    日
                    最高行政法院第六庭
                        審判長法官  吳  明  鴻
                              法官  鄭  忠  仁
                              法官  林  茂  權
                              法官  侯  東  昇
                              法官  黃  秋  鴻
以  上  正  本  證  明  與  原  本  無  異
中    華    民    國    98    年    4     月    23    日
                              書記官  吳  玫  瑩


司法院資訊處製作；財團法人民間司法改革基金會備份。
